【裁判字號】    97,上訴,1892
【裁判日期】    970818
【裁判案由】    違反毒品危害防制條例
【裁判全文】
台灣高等法院台中分院刑事判決        97年度上訴字第1892號
上  訴  人  台灣台中地方法院檢察署檢察官
被      告  甲○○
                    33號5樓（另案台灣台中看守所）
上列上訴人因被告違反毒品危害防制條例案件，不服台灣台中地
方法院97年度訴字第1725號中華民國97年6月26日第一審判決（
起訴案號：台灣台中地方法院檢察署97年度毒偵字第1591號），
提起上訴，本院判決如下：
    主  文
上訴駁回。
    事  實
本審記載事實與第一審判決書所記載相同，玆引用之。
    理  由
一、按依刑事訴訟法第350條、第361條、第362條、第367條規定
    ，不服地方法院之第一審判決而上訴者，須提出上訴書狀，
    並應敘述具體理由，為上訴必備之程式；其所提出之書狀未
    敘述上訴理由，或僅曾以言詞陳述上訴理由者，均應於上訴
    期間屆滿後二十日內補提理由書於第一審法院。第一審法院
    經形式審查，認逾期未補提上訴理由者，應定期間先命補正
    ；逾期未補正者，為上訴不合法律上之程式，應以裁定駁回
    。倘已提出上訴理由，但所提非屬具體理由者，則由第二審
    法院以上訴不合法律上之程式，判決駁回。而所謂具體理由
    ，必係依據卷內既有訴訟資料或提出新事證，指摘或表明第
    一審判決有何採證認事、用法或量刑等足以影響判決本旨之
    不當或違法，而構成應予撤銷之具體事由，始克當之（例如
    ：依憑證據法則具體指出所採證據何以不具證據能力，或依
    憑卷證資料，明確指出所為證據證明力之判斷如何違背經驗
    、論理法則）；倘僅泛言原判決認定事實錯誤、違背法令、
    量刑失之過重或輕縱，而未依上揭意旨指出具體事由，或形
    式上雖已指出具體事由，然該事由縱使屬實，亦不足以認為
    原判決有何不當或違法者（例如：對不具有調查必要性之證
    據，法院未依聲請調查亦未說明理由，或援用證據不當，但
    除去該證據仍應為同一事實之認定），皆難謂係具體理由，
    俾與第二審上訴制度旨在請求第二審法院撤銷、變更第一審
    不當或違法之判決，以實現個案救濟之立法目的相契合，並
    節制濫行上訴（最高法院97年度上訴字第460號刑事判決參
    照）。
二、本件上訴人即檢察官對於原審所為科刑之判決不服，提起上
    訴。其上訴意旨略以：按刑之量定，為求個案裁判之妥當性
    ，法律固賦予法院裁量權，但此項裁量權之行使，除應依刑
    法第57條規定，審酌行為人及其行為等一切情狀，為整體之
    評價，並應顧及比例原則與平等原則，使罪刑均衡、輕重得
    宜，以契合社會之法律感情。又毒品危害防制條例第10條第
    1項之法定刑為6月以上5年以下有期徒刑，其間差距高達4年
    6個月，審判者對各犯罪被告應罰其所當罰，亦即最輕者判
    處有期徒刑6月，最重者應判處有期徒刑5年，罪刑始屬相當
    。否則，一概從輕量刑，忽略4年6個月刑度之差距，立法者
    原法定刑度之量刑區間於無形中遭執法者縮減凍結，公平正
    義將蕩然無存。本件被告雖坦承犯行，而施用毒品屬自戕行
    為，然被告無戒斷決心。況前已因施用第一級毒品遭判處有
    期徒刑10月，不知戒絕毒品，且素行不佳，原審就施用第一
    級毒品部分從輕量處有期徒刑10月，顯然違背罪刑相當原則
    ，原審量刑過輕云云。
三、經查，被告前於90年9月底至91年5月14日間，基於概括犯意
    ，連續以注射之方式施用第一級毒品海洛因，每日一次之犯
    行，經原審法院於91年9月13日以91年度訴字第1615號刑事
    判決，依連續犯、累犯規定遞加重其刑後，判處有期徒刑10
    月確定，此有該刑事判決可憑。被告上開經判處有期徒刑10
    月之施用海洛因之犯行，係於90年9月底至91年5月14日間連
    續施用，約每日一次，共施用約2百餘次，原審依連續犯、
    累犯規定遞加重其刑後，量處有期徒刑10月。而本件僅施用
    海洛因、甲基安非他命各一次，原審於依累犯規定加重其刑
    後，審酌施用毒品係自戕之病態行為及犯後坦承犯行等一切
    情狀，就施用第一級毒品部分，量處有期徒刑10月；就施用
    第二級毒品部分，量處有期徒刑4月，定應執行刑有期徒刑1
    年，與前案相較，並無量刑過輕之情形。另量刑本屬法院之
    職權，如所量刑度，並無明顯違反一般人之正義、理性觀念
    ，即不得指量刑有何不當。檢察官所舉上開事由，並不足以
    使一般人認原審就被告施用第一級毒品部分，量刑有明顯過
    輕之情形，並非具體上訴理由，依前開說明，其上訴並非合
    法，爰不經言詞辨辯論，駁回其上訴。
四、據上論結，依刑事訴訟法第367條前段、第372條，判決如主
    文。
中    華    民    國    97    年    8    月    18     日
            刑事第九庭  審判長法  官  陳  筱  珮
                              法  官  康  應  龍
                              法  官  趙  春  碧
上列正本證明與原本無異。
施用第一級毒品部分得上訴
施用第二級毒品部分不得上訴
如不服本判決應於收受送達後十日內向本院提出上訴書狀，其未
敘述上訴之理由者並得於提起上訴後十日內向本院補提理由書（
均須按他造當事人之人數附繕本）。
                              書記官  蘇  昭  文
中    華    民    國    97    年    8    月    18     日


司法院資訊處製作；財團法人民間司法改革基金會備份。
